臺灣宜蘭地方法院刑事判決　　　　　　　　　　　　　九十一年度訴字第三四號
　　公　訴　人　臺灣宜蘭地方法院檢察署檢察官
　　被　　　告　甲○○
右列被告因違反毒品危害防制條例案件，經檢察官提起公訴（九十一年度毒偵字第四
五五、第五九六號），本院判決如左：
      主  文
甲○○連續施用第一級毒品，處有期徒刑壹年，扣案之第一級毒品海洛因壹包（淨重
零點伍陸公克、包裝重零點肆肆公克）沒收銷燬之；又施用第二級毒品，處有期徒刑
肆月。應執行有期徒刑壹年貳月，扣案之第一級毒品海洛因壹包（淨重零點伍陸公克
、包裝重零點肆肆公克）沒收銷燬之。
      事  實
一、甲○○前於民國八十七年間因違反毒品危害防制條例案件，經臺灣宜蘭地方法院
    檢察署檢察官聲請本院以八十七年度毒聲字第一五九號裁定送觀察、勒戒，認無
    繼續施用毒品之傾向，經該署檢察官於八十七年九月十日以八十七年度偵字第二
    五六四號為不起訴處分確定，猶不知悛悔，明知海洛因係毒品危害防制條例所列
    第一級毒品，安非他命為第二級毒品，均不得施用、持有，仍基於施用第一級毒
    品海洛因之概括犯意，自九十一年二月初某日起（確實時間不詳），至九十一年
    六月九日晚間十一時許止，連續在宜蘭縣羅東鎮○○街四二一巷四十號住處內，
    以摻入香菸內吸食之方式，施用海洛因多次，平均約每三、四日施用一次；另基
    於施用第二級毒品安非他命之犯意，於九十一年五月十日下午一時許回溯九十六
    小時內某時（確實時間不詳），在不詳處所，施用第二級毒品安非他命一次。嗣
    經警於九十一年五月十日另案偵辦時查獲，後因逃匿，再於九十一年六月十一日
    下午一時三十分許在宜蘭縣冬山鄉群英社區活動中心前緝獲，並扣得第一級毒品
    海洛因一包（毛重零點五六公克、包裝重零點四四公克）。嗣甲○○經本院以九
    十一年度毒聲字第四五０號裁定送觀察、勒戒後，認有繼續施用傾向。
二、案經宜蘭縣警察局羅東分局、三星分局報告臺灣宜蘭地方法院檢察署檢察官偵查
    起訴。
    理  由
一、訊據被告甲○○就連續施用第一級毒品海洛因多次之犯行，於偵查及本院、調查
    審理中均供承不諱，惟矢口否認有何施用第二級毒品安非他命之犯行。然查，被
    告先後二次（即九十一年五月十日、九十一年六月十一日）為警查獲時所採集之
    尿液，經分別送以氣相層析質譜儀分析法鑑定之結果，均呈嗎啡陽性反應，此有
    宜蘭縣警察局三星分局偵辦違反毒品危害防制條例案件尿液編號對照表、慈濟大
    學濫用藥物檢驗中心慈藥字第九一０六一００一號函所附之檢驗總表各一紙，及
    宜蘭縣警察局羅東分局嫌疑犯尿液送驗姓名、編號對照表、慈濟大學犯用藥物檢
    驗中心慈藥字第九一０七０一０八號函各一紙在卷足稽。扣案之白色粉末一包，
    經送法務部調查局鑑定，認其中確含第一級第六項毒品海洛因成分淨重零點五六
    公克（包裝重零點四四公克），此有該局九十一年七月十九日調科壹字第三００
    ０００六二六號鑑定通知書一紙在卷足憑，堪信被告於審理中所為施用第一級毒
    品海洛因之自白應與事實相符。惟被告於第一次（即九十一年五月十日）採尿送
    驗之結果，亦呈安非他命陽性反應，此有宜蘭縣警察局三星分局偵辦違反毒品危
    害防治條例案件尿液編號對照表、慈濟大學濫用藥物檢驗中心慈藥字第九一０六
    一００一號函所附之檢驗總表各一紙附卷足憑。而查本件之檢驗方法係以ＥＩＡ
  酵素免疫分析法為初步檢驗，並以ＧＣ／ＭＳ氣相層析質譜儀法為確認檢驗，有
    前述慈濟大學濫用藥物檢驗中心檢驗總表上載之檢驗方法可按，則參諸法務部八
    十五年九月二十六日（八五）發技字第八五一一四九五二號函示：「單以免疫分
    析法檢驗尿液，有可能因交叉反應，而對服用幾種其他非煙毒或甲基安非他命藥
    物者之尿液產生偽陽性之結果，然若搭配薄層分析法，應可摒除大部分之偽陽性
    問題，至於使用氣相層析質譜儀分析法確認，則可完全排除偽陽性之干擾」之內
    容，本件上述檢驗之方法即無瑕疵可言。又人體吸食第二級毒品安非他命經尿液
    排出之時間，依吸食量多寡、人體代謝功能、吸食者之年齡及性別有所差異，惟
    一般而言，吸食者在九十六小時內所排出之尿液均有可能被檢出，此有行政院衛
    生署藥物食品檢驗局八十一年二月八日（八一）藥檢壹字第００一一五六號函可
    參，是被告於九十一年五月十日下午一時許回溯九十六小時內某時施用第二級毒
    品之犯行應可認定。茲查，被告前於八十七年間因違反毒品危害防制條例案件，
    經臺灣宜蘭地方法院檢察署檢察官聲請本院以八十七年度毒聲字第一五九號裁定
    送觀察、勒戒，認無繼續施用毒品之傾向，經該署檢察官於八十七年九月十日以
    八十七年度偵字第二五六四號為不起訴處分確定，此均有前開不起訴處分書及臺
    灣高等法院檢察署刑案記錄簡覆表各一紙附卷可稽；又被告再犯施用毒品犯行，
    經本院九十一年度毒聲字第四五０號裁定送觀察、勒戒後，認有繼續施用傾向，
    有臺灣宜蘭看守所附設觀察勒戒處所九十一年八月二十日宜所附德總字第０九一
    ００五０五六六號函送之證明書一紙可參。是本件事證明確，被告二犯施用毒品
    之犯行，洵堪認定。
二、按海洛因、安非他命分別屬於毒品危害防制條例第二條第二項第一款、同條項第
    二款規定之第一級毒品及第二級毒品。核被告施用海洛因之行為，係犯毒品危害
    防制條例第十條第一項之施用第一級毒品罪。被告施用安非他命之行為，則係犯
    毒品危害防制條例第十條第二項之施用第二級毒品罪。其持有安非他命、海洛因
    之犯行，各為高度之施用行為所吸收，均不另論罪。被告多次施用第一級毒品海
    洛因之犯行，時間緊接，方法相同，觸犯構成要件相同之罪名，顯係基於概括犯
    意為之，依連續犯之規定論以一罪，並依法加重其刑。又被告所犯之連續施用第
    一級毒品海洛因及另行施用第二級毒品安非他命二罪間，犯意各別，行為互異，
    應予分論併罰。爰審酌被告前有多次施用毒品紀錄，並多次送請觀察、勒戒，仍
    違反禁令非法施用足以導致精神障礙及生命危險之毒品，惟其事後坦承犯行，與
    犯罪之動機、目的、次數且並未危害他人等一切情狀，分別量處如主文所示之刑
    ，並定其應執行刑。
三、扣案之毒品海洛因一包（毛重零點五六公克、包裝重零點四四公克），確係第一
    級毒品海洛因，已如前述，屬查獲之毒品，應依毒品危害防制條例第十八條第一
    項前段規定沒收銷燬之。
據上論斷，應依刑事訴訟法第二百九十九條第一項前段，毒品危害防制條例第十條第
一項、第二項、第十八條第一項前段，刑法第十一條前段、第五十六條、第五十一條
第五款，判決如主文。
本案經檢察官賴慶祥到庭執行職務。
中      華      民      國    九十一    年     十     月     十五       日
                                  臺灣宜蘭地方法院刑事第二庭
                                      審判長法  官  黃  永  勝
                                            法  官  鄭  貽  馨
                                            法  官  郭  顏  毓
右正本證明與原本無異。
如不服本判決，應於判決送達後十日內，向本院提出上訴狀。（應附繕本）
                                            書記官  莊  淑  茹
中      華      民      國    九十一    年     十     月     十六       日
附錄本案論罪科刑法條全文：
毒品危害防制條例第十條
施用第一級毒品者，處六月以上五年以下有期徒刑。
施用第二級毒品者，處三年以下有期徒刑。
